臺灣臺北地方法院民事裁定
111年度小上字第122號
上  訴  人  吳寶玉  
被  上訴人  葉雅芬  
上列當事人間請求損害賠償事件，上訴人對於民國111年8月11日
本院臺北簡易庭111年度北小字第2552號第一審判決提起上訴，
本院裁定如下：
    主    文
上訴駁回。
第二審訴訟費用由上訴人負擔。
    理    由
一、按對於小額程序第一審裁判之上訴或抗告，非以其違背法令
    為由，不得為之；上訴狀內應記載上訴理由，表明下列各款
    事項：(一)原判決所違背之法令及其具體內容。(二)依訴訟
    資料可認為原判決有違背法令之具體事實，民事訴訟法第43
    6條之24第2項、第436條之25分別定有明文。又依同法第436
    條之32第2項準用第468條、第469條第1款至第5款規定，判
    決不適用法規或適用不當者，為違背法令；判決有同法第46
    9條規定所列第1款至第5款情形之一者，為當然違背法令。
    是當事人對於小額程序第一審判決提起上訴，如依民事訴訟
    法第468條規定，以小額程序第一審判決有不適用法規或適
    用法規不當為理由時，其上訴狀或理由書應有具體之指摘，
    並揭示該法規之條項或其內容，若係成文法以外之法則，應
    揭示該法則之旨趣，倘為司法院解釋，則應揭示該解釋之字
    號或其內容。上訴狀或理由書如未依此項方法表明者，即難
    認為已對小額程序第一審判決之違背法令有具體之指摘，其
    上訴自難認為合法，最高法院70年度台上字第720號判決要
    旨可資參照。再按所謂判決違背法令，係指原判決有不適用
    法規或適用不當之情形，若僅係取捨證據、認定事實等屬於
    原審法院職權行使之事項，除有認定違法之情形外，應不生
    違背法令之問題。而依民事訴訟法第436條之32第2項規定，
    第469條第6款之判決不備理由或理由矛盾之當然違背法令於
    小額事件之上訴程序並不準用，是於小額事件中所謂違背法
    令，並不包含認定事實錯誤、取捨證據不當或就當事人提出
    之事實或證據疏於調查或漏未斟酌之判決不備理由情形。而
    上訴不合法者，依同法第436條之32第2項準用第471條第1 
    項、第444條第1項規定，法院毋庸命其補正，應逕以裁定駁
    回之。
二、上訴意旨略以：被上訴人以新臺幣（下同）1萬元侵權行為
    損害賠償債權，於民國110年9月23日執行扣押上訴人之存款
    ，並於110年10月5日執行扣押上訴人名下房屋，致上訴人受
    有精神損害。惟原審竟無視被上訴人故意侵害違反刑法第12
    、13條規定，亦無視被上訴人未先以上訴人帳戶內金錢扣抵
    ，而對上訴人霸凌犯法行為，已侵害上訴人之姓名權及人格
    權，又假借公權力對上訴人為暴利行為等，分別違反民法第
    1、2、18、74條等規定，被上訴人應賠償上訴人精神慰撫金
    ，爰提起上訴等語。
三、經查，上訴意旨雖指摘原審判決違反刑法第12、13條及民法
    第1、2、18、74條等規定，未予認定被上訴人侵害上訴人相
    關權利並應賠償上訴人精神慰撫金等情。然核上訴人就此等
    規定之理解，純粹是上訴人依據自己認知或推衍之法則，恣
    意為主觀之詮釋後，再以之為違背法令之主張，顯非針對原
    審有何審判違背法令之具體情事而主張，是其前述所陳仍屬
    就原審判決之證據取捨、認定事實之職權行使暨結果，指摘
    其為不當，而並未表明原審判決所違背法令之具體內容，亦
    未表明依訴訟資料合於該違背法令之具體事實，及未陳明原
    審判決如何不適用法規或適用法規不當，自難認對原審判決
    之如何違背法令已有具體之指摘，依據前揭說明，本件上訴
    人之提起上訴，要難認屬適法，自應予以駁回。
四、據上論結，本件上訴為不合法，依民事訴訟法第436條之32 
    第1項、第2項、第444條第1項前段、第436條之19第1項、第
    95條、第78條，裁定如主文。
中　　華　　民　　國　　111 　年　　10　　月　　31　　日
                  民事第四庭審判長法　官 溫祖明
                                  法　官 姚水文
　　　　　　　　　　　　　　　　　法  官 陳正昇
以上正本係照原本作成。
本裁定不得抗告。　　　　　　　　　　　　　　　　　　 
中　　華　　民　　國　　111 　年　　10　　月　　31　　日
                                  書記官 翁挺育